【裁判字號】    97,易緝,93
【裁判日期】    980202
【裁判案由】    毒品危害防制條例
【裁判全文】
臺灣桃園地方法院刑事判決              97年度易緝字第93號
公  訴  人  臺灣桃園地方法院檢察署檢察官
被      告  甲○○
上列被告因違反毒品危害防制條例案件，經檢察官提起公訴（97
年度毒偵字第128 號），因被告於本院準備程序中為有罪之陳述
，本院告知被告簡式審判程序之旨，並聽取當事人之意見後，裁
定由受命法官獨任進行簡式審判程序，判決如下：
    主  文
甲○○施用第二級毒品，累犯，處有期徒刑伍月，如易科罰金，
以新臺幣壹仟元折算壹日，扣案吸食器壹個沒收。
    犯罪事實
一、甲○○前因違反毒品危害防制條例案件，於民國95年10月13
    日經臺灣板橋地方法院以95年度簡字第5230號判處有期徒刑
    6 月確定，嗣又再因違反毒品危害防制條例案件，於95年11
    月6 日經臺灣板橋地方法院以95年度簡字第5885號判處有期
    徒刑6 月確定，上開2 罪後經聲請減刑及更定其刑後，各減
    為有期徒刑3 月，應執行有期徒刑5 月，甫於96年8 月21日
    執行完畢出監。詎甲○○竟不知悔改，竟基於施用第二級毒
    品甲基安非他命之犯意，於96年12月17日上午某時，在桃園
    縣桃園市○○路170 之4 號7 樓租屋處，以加熱玻璃球燒烤
    以吸食煙霧之方式，施用第二級毒品甲基安非他命1 次，嗣
    為警查獲，始悉上情。並扣得玻璃球吸食器1 個。
二、案經桃園縣政府警察局桃園分局報請臺灣桃園地方法院檢察
    署檢察官偵查起訴。
    理  由
一、按被告以外之人於審判外之陳述，雖不符同法第159 條之1
    至之4 之規定，而經當事人於審判程序同意作為證據，法院
    審酌該言詞陳述或書面陳述作成時之情況，認為適當者，亦
    得為證據，刑事訴訟法第159 條之5 第1 項定有明文。查本
    件被告甲○○及檢察官於審判程序中就下述證據資料屬傳聞
    證據，且不符刑事訴訟法第159 條之1 至之4 之規定者，均
    同意作為證據，而本院審酌各該證據資料作成時之一切客觀
    情況，認為適當，故得為證據。
二、本案被告甲○○所犯均係死刑、無期徒刑、最輕本刑為3 年
    以上有期徒刑以外之罪，渠等於本院審理期日訊問時，就被
    訴事實皆為有罪之陳述，經本院告知簡式審判程序之旨，並
    聽取公訴人及被告之意見後，當庭裁定進行簡式審判程序審
    理，合先敘明。
三、訊據被告甲○○對於上揭犯罪事實坦承不諱，並有臺灣檢驗
    科技股份有限公司97年1 月29日出具之濫用藥物檢驗報告1
    紙附卷可稽（參見臺灣桃園地方法院檢察署97年度毒偵字第
    128 號卷第45頁），復有扣案之玻璃球吸食器1 個可資佐證
    ，足認被告之任意性自白與事實相符。本案事證明確，被告
    犯行洵堪認定，應依法論科。再被告前因施用毒品案件，經
    臺灣板橋地方法院檢察署以89年度觀執字第3807號裁定送觀
    察、勒戒後，認有繼續施用毒品之傾向，由臺灣苗栗地方法
    院以90年度毒聲字第859 號裁定令入戒治處所施以強制戒治
    ，戒治期間因臺灣板橋地方法院檢察署檢察官認其經執行強
    制戒治6 個月以上，已無繼續戒治之必要，遂於92年2 月7
    日停止處分將其釋放出臺灣桃園女子監獄戒治所等情，有臺
    灣高等法院被告前案紀錄表1 份附卷可稽，足徵被告係於強
    制戒治執行完畢釋放後，5 年以內再為本案施用第二級毒品
    之事證明確，被告犯行洵堪認定。
三、核被告所為，係犯毒品危害防制條例第10條第2 項之施用第
    二級毒品罪。被告為施用甲基安非他命而持有甲基安非他命
    之行為，係其施用第二級毒品犯行之當然結果，不另論罪。
    查被告前因違反毒品危害防制條例案件，於民國95年10月13
    日經臺灣板橋地方法院以95年度簡字第5230號判處有期徒刑
    6 月確定，嗣又再因違反毒品危害防制條例案件，於95年11
    月6 日經臺灣板橋地方法院以95年度簡字第5885號判處有期
    徒刑6 月確定，上開2 罪後經聲請減刑及更定其刑後，各減
    為有期徒刑3 月，應執行有期徒刑5 月，甫於96年8 月21日
    執行完畢出監，同有前開臺灣高等法院被告前案紀錄表在卷
    可憑，其於有期徒刑執行完畢5 年內故意再犯本案有期徒刑
    以上之罪，依刑法第47條第1項 規定成立累犯，並應加重其
    刑。爰審酌被告前已有因施用第二級毒品經法院判處罪刑之
    前科紀錄，竟猶不思尋求正當之身心發展，再次施用足以導
    致精神異常，甚至造成生命危險之甲基安非他命，戕害一己
    之身心健康，對社會治安可能之危害程度非微，惟其於犯後
    尚知坦認犯行等一切情狀，量處如主文所示之刑，以資懲儆
    。扣案之玻璃球吸食器1 個，係被告所有且係供施用甲基安
    非他命所用之物，亦業經其供承在卷，自應依刑法第38條第
    1 項第2 款之規定，併予宣告沒收。至扣案之顆粒狀物1 包
     ( 淨 重2.6513克，採驗取樣0.0984克，驗餘淨重2.5529克
    )經本 院送請有毒品鑑定專業之憲兵司令部刑事鑑識中心鑑
    定，結果非屬毒品，有該中心97年12月26日出具憲直刑鑑字
    第0970002017號函1 紙附於本院卷可稽，既非屬違禁物，毋
    庸宣告沒收，併此敘明。
據上論斷，應依刑事訴訟法第273 條之1 第1 項、第299 條第1
項前段，毒品危害防制條例第10條第2 項，刑法第11條前段、第
47條第1 項、第38條第1 項第2 款，判決如主文。
本案經檢察官柯博齡到庭執行職務
中    華    民    國    98    年    2     月    2     日
                  刑事第五庭審判長  法  官   江春瑩
以上正本證明與原本無異。
如不服本判決應於收受判決後10日內向本院提出上訴書狀，並應
敘述具體理由。其未敘述上訴理由者，應於上訴期間屆滿後20日
內向本院補提理由書 (均須按他造當事人之人數附繕本)「 切勿
逕送上級法院」。
                                    書記官   羅婉榕
中    華    民    國    98    年    2     月    2     日
附錄本件論罪科刑法條全文
毒品危害防制條例第10條
施用第一級毒品者，處 6 月以上 5 年以下有期徒刑。
施用第二級毒品者，處 3 年以下有期徒刑。


司法院資訊處製作；財團法人民間司法改革基金會備份。
